---
title: "Untitled"
author: "Marco Ramos"
date: "5/15/2021"
output: pdf_document
---

```{r setup, include=FALSE}
knitr::opts_chunk$set(echo = TRUE)
```

Pregunta: ¿Existe una red criminal en Quebec?


# Intro

En esta parte haremos una introduccion sobre el uso de teoria de redes al analisis criminologico

# Metodologia:

En esta parte esepcificaremos la metodologia (algebra, analisis global, analisis de comunidades, medidas de centralidad)


# Ejemplo canónico: Red Caviar red dirigida 

## Introducción
Caviar se refiere a una investigación criminal coordinada por autoridades de Canadá durante los años 1994 a 1996. El objetivo de esta investigación era entender las interacciones entre los distintos criminales que operaban en Canadá. Durante el periodo de dos años, las autoridades canadienses intervinieron 11 veces las comunicaciones de los criminales para entender como se relacionaban. Se generó un conjunto de datos distinto con cada una de estas intervenciones.

Los datos de esta investigación permiten analizar los cambios en la red de criminales a través del tiempo y el cambio de circunstancias. Se dio seguimiento a un total de 110 criminales, de los cuales 82 eran traficantes de drogas y 28 no traficantes.


## Matriz de ajdacencia
Dado que se trata de un caso **no dirigido**, se elaboraron 11 matrices **simétricas de adyacencia**. Cada matriz relaciona al grupo de criminales con base en interacciones entre ellos.

Extracto de una matriz de adyacencia:
```{r}
tibble(
  a = c()
)
```



## Exploracion general

## Caracteristicas globales

## Evolución en el tiempo

## Medidas de centralidad para cada t



# Problema 2 Coffending Network red no dirigida

Coffending Network

## Preprocesamiento

## Matriz de ajdacencia (bases matemáticas)

## Exploracion general (imagen gephi bruta) 


## Caracteristicas globales 


Conclusion: no hay red grande, pero sospechamos que hay algo atras




### refinacion, seleccionar un treshold adecuado



### Características de las comunidades más grandes (top 5)



### Características de las comunidades con vinculos más densos




# Conclusión

No hay una gran red pero si tenemos pequeñas organizaciones que giran en torno a delitos, locallidades y modus operandi similares con personas conectadas entre ellos. Hay algunas grandes y complejas y hay otras pequeñas pero con conexiones muy densas.


